高雄高等行政法院簡易判決
　　　　　　　　　　　　 　　　　　　　 96年度簡字第56號
原　　　告　行政院勞工委員會職業訓練局中區職業訓練中心
代　表　人　甲○○
訴訟代理人　古宏彬　律師
被　　　告　乙○○
上列當事人間因償還公費事件，原告提起行政訴訟。本院判決如
下：
　　主  文
被告應給付原告新台幣伍仟參佰壹拾元。
訴訟費用由被告負擔。
　　事實及理由
一、緣被告於民國（下同）84年間參加原告舉辦之程式設計班職
    業訓練，於84年3月23日遭勒令退訓，依行政院勞工委員會
    職業訓練局所屬職業訓練中心學生退訓賠償要點第2點及第3
    點規定，被告應賠償學雜費、材料費及保險費等訓練費用，
    迭經追索，被告尚有新台幣（下同）5,310元未賠償，原告
    乃提起本件行政訴訟。
二、原告起訴意旨略以：（一）原告係依行政院勞工委員會職業
    訓練局職業訓練中心組織通則設立之行政機關，依法負有辦
    理職業訓練促進全民就業之行政目的，原告辦理職業訓練招
    收學員受訓，與學員間屬國家機關與人民約定提供某種給付
    ，並使接受給付者負合理負擔或其他公法上對待給付義務，
    而成立行政契約關係，倘學員因升學或其他原因申請退訓，
    及擅自離訓或行為不檢，情節重大勒令退訓者，均應依行政
    院勞工委員會職業訓練局所屬職業訓練中心學生退訓賠償要
    點規定賠償訓練費用。（二）本件被告於84年間參加原告舉
    辦之程式設計班職業訓練，於84年3月23日遭勒令退訓，依
    前揭賠償要點第2點規定，被告應賠償學雜費、材料費及保
    險費等訓練費用，迭經追索，被告尚有5,310元未賠償。爰
    依行政契約之法律關係，提起本件給付訴訟，請求判決被告
    應給付原告5,310元等語。被告則未提出書狀作任何聲明及
    答辯。
三、按人民與中央或地方機關間，因公法上原因發生財產上給付
    ，得提起給付訴訟，行政訴訟法第8條第1項定有明文。次按
    「行政機關基於法定職權，為達成特定之行政上目的，於不
    違反法律規定之前提下，自得與人民約定提供某種給付，並
    使接受給付者負合理之負擔或其他公法上對待給付之義務，
    而成立行政契約關係。」亦經司法院釋字第348號解釋理由
    書闡明在案。又「學生受訓期間因中途退訓應負責賠償訓練
    費用，其規定及標準，依本要點辦理。」「本要點所稱賠償
    訓練費用，包括學雜費、材料費及保險費3項。（一）學雜
    費：報到2週內退訓者得免予追究賠償；2週以上，4週以內
    者，賠償全期費用之三分之一；超過4週者，按全期費用計
    算。（二）材料費:報到2週內退訓者得免予追究賠償；超過
    2週依退訓時已訓練之週數佔全期訓練週數之比例計算（不
    滿1週者以1週計）。（三）保險費:退訓時依已繳納之保費
    計算。前項訓練費用係依各職類、班別、訓練計畫所列受訓
    學生個人年度預算金額核計之。」「學生在受訓期間，有下
    列情形之一者，依前項各款規定標準，追究賠償：（一）升
    學或其他原因申請退訓者。（二）擅自離訓或行為不檢，情
    節重大勒令退訓者。」行政院勞工委員會職業訓練局所屬職
    業訓練中心學生退訓賠償要點第1點、第2點及第3點分別定
    有明文。查，原告係依行政院勞工委員會職業訓練局職業訓
    練中心組織通則設立之行政機關，依法負有辦理職業訓練促
    進全民就業之行政目的，原告辦理職業訓練招收學員受訓，
    與學員間屬國家機關與人民約定提供某種給付，並使接受給
    付者負合理負擔或其他公法上對待給付義務，而成立行政契
    約關係，倘學員因升學或其他原因申請退訓，及擅自離訓或
    行為不檢，情節重大勒令退訓者，均應依前揭賠償要點規定
    賠償訓練費用。準此，前開賠償要點中各項費用之負擔，乃
    為達成行政目的所必要，且亦未逾越合理之範圍，並以此作
    為接受職業訓練學員與原告間訂立行政契約之準據，而成為
    學員與原告間行政契約之內容，則契約雙方當事人自應本誠
    信原則履行契約上之權利與義務，合先敘明。
四、經查，本件被告於84年間參加原告舉辦之程式設計班職業訓
    練，於84年3月23日遭勒令退訓，依行政院勞工委員會職業
    訓練局所屬職業訓練中心學生退訓賠償要點第2點及第3點規
    定，被告應賠償學雜費、材料費及保險費等訓練費用，迭經
    追索，被告尚有5,310元未賠償等情，業據原告陳明在卷，
    復有原告所屬教務課簽呈影本附卷可稽，而被告因行蹤不明
    致未能提出任何書狀作何聲明陳述以供本院斟酌，應認原告
    主張為真實。
五、綜上所述，原告依據行政契約之法律關係，提起一般給付之
    訴，請求被告賠償訓練費用5,310元，為有理由，應予准許
    。並不經言詞辯論為之。
六、據上論結，本件原告之訴為有理由，依行政訴訟法第233條
    第1項、第236條、第195條第1項前段、第98條第3項前段，
    判決如主文。
中　　華　　民　　國　　96　　年　 　4　　月　 30  　 日
                              法  官　李協明
以上正本係照原本作成。
如不服本判決，應於送達後20日內，向本院提出上訴狀並表明上
訴理由，如於本判決宣示後送達前提起上訴者，應於判決送達後
20日內補提上訴理由書（須按他造當事人人數附繕本）。
提起上訴應預繳送達用雙掛號郵票7份（每份34元）。
中　　華　　民　　國　　96　　年　 　4　　月　 30  　 日
　　　　　　　　　　　　　　　書記官  周良駿
附註:
行政訴訟法第235條（第1項、第2項）:
對於適用簡易程序之裁判提起上訴或抗告，須經最高行政法院之
許可。
前項許可，以訴訟事件所涉及之法律見解具有原則性者為限。
